【裁判字號】    99,訴,357
【裁判日期】    990721
【裁判案由】    妨害性自主
【裁判全文】
臺灣苗栗地方法院刑事判決               99年度訴字第357號
公  訴  人  臺灣苗栗地方法院檢察署檢察官
被      告  甲○○
指定辯護人  邢建緯律師
上列被告因妨害性自主案件，經檢察官提起公訴（99年度偵字第
848 號），本院判決如下：
    主  文
甲○○犯乘機性交罪，共貳罪，各處有期徒刑壹年柒月。應執行
有期徒刑貳年。緩刑伍年，緩刑期間付保護管束，並應依本院99
年度苗小調字第138 號和解筆錄所定條件支付被害人00000000A
損害賠償。
    事  實
一、甲○○於民國98年3 月至同年12月間，賃居於苗栗縣竹南鎮
    代號00000000C （下稱C 男，真實姓名年籍均詳如卷附對照
    表）住處1 樓之出租套房，明知C 男之女兒代號00000000A
    （下稱A 女，真實姓名年籍均詳如卷附對照表）係輕度智障
    ，對於男女間之性行為一無所知，竟利用A 女之心智缺陷，
    於98年4 月11日晚間、同年11月20日晚間，趁A 女家中無人
    、而A 女又不知抗拒之機會，兩度在上開住處房間內，對A
    女為性交，嗣並分別交付A 女新臺幣3 千元，要求A 女不得
    告訴他人。同年12月間某日，因A 女之姑姑懷疑A 女偷錢，
    經A 女之母代號00000000B （下稱B 女，真實姓名年籍均詳
    如卷附對照表）詢問A 女，始悉全情。
二、案經苗栗縣警察局竹南分局報告臺灣苗栗地方法院檢察署檢
    察官偵查起訴。
    理  由
一、證人A 女、B 女於偵查中具結後所為之陳述，係向代表國家
    偵查犯罪之檢察官所為，且無任何無法自由陳述之顯不可信
    之情況，依刑事訴訟法第159 條之1 規定，得為證據。至其
    餘本判決下列所引被告以外之人於審判外之供述證據，業經
    被告、辯護人及檢察官同意作為本案證據，本院審核後亦認
    無何不當情事，依同法第159 條之5 規定，具有證據能力，
    先予敘明。
二、上開犯罪事實，業據被告甲○○於偵訊時、本院行準備程序
    及審理時均坦承不諱（99年度偵字第848 號卷第44頁，本院
    卷第20、30頁），核與證人即被害人A 女於偵訊時證述於上
    開時、地與被告性交之經過相符（99年度偵字第848 號卷第
    9 至17頁），並經證人B 女於偵訊時、C 男於警詢中證述本
    案查獲經過（99年度偵字第848 號卷第17至21頁、第22至24
    頁），此外，復有A 女之筆記2 張、房屋租賃契約書1 份、
    案發現場照片4 張、為恭醫院所出具之受理疑似性侵害事件
    驗傷診斷書1 份、A 女之中華民國身心障礙手冊1 枚等在卷
    可佐（99年度偵字第848 號卷第26頁、第27至32頁、第33至
    34頁、第38至39頁，本院卷第12頁），足徵被告之自白與事
    實相符，堪以採信。綜上，本案事證明確，被告犯行，洵堪
    認定。
三、核被告所為，係犯刑法第225 條第1 項之乘機性交罪，其先
    後2 次之乘機性交犯行，犯意各別、行為互殊，應分論併罰
    。又本件被告前無判罪執行紀錄，素行尚佳，其因思慮未週
    、一時情慾失控而犯本案，犯後已坦認犯行，並與被害人A
    女達成調解，確有悔意，本院因認縱使量處被告最低度之法
    定刑，仍屬情輕法重，非無憫恕之餘地，爰依刑法第59條之
    規定酌減其刑。爰審酌被告本件犯罪之動機、目的、手段均
    非可取，所為侵害婦女性自主權，致A 女身心受創，犯罪所
    生損害非輕，及其犯後已坦承犯行並賠償被害人，態度尚佳
    ，被害人之父C 男亦當庭表示願意給被告自新之機會（本院
    卷第20頁）等一切情狀，量處如主文所示之刑，以資懲儆。
    又被告前未曾受有期徒刑以上刑之宣告，有臺灣高等法院被
    告前案紀錄表1 份附卷可按，其一時失慮致罹刑典，已坦白
    認罪，且與被害人達成調解，堪認已有悔悟，經此起訴審判
    ，當知所警愓，信無再犯之虞，本院認所宣告之刑以暫不執
    行為適當，併諭知緩刑5 年，以啟自新。此外，並依刑法第
    74條第2 項第3 款之規定，命被告應依本院99年度苗小調字
    第138 號和解筆錄（內容詳本院卷第26頁）所定條件支付被
    害人損害賠償（此部分得為民事強制執行名義），併依同法
    第93條第1 項第1 款之規定，於緩刑期間付保護管束。再被
    告受緩刑之宣告，而違反本件依刑法第74條第2 項第3 款所
    定負擔，情節重大，足認原宣告之緩刑難收其預期效果，而
    有執行刑罰之必要者，得撤銷其宣告，刑法第75條之1 第1
    項第4 款著有規定，附為說明。
據上論斷，應依刑事訴訟法第299 條第1 項前段、刑法第225 條
第1 項、第59條、第51條第5 款、第74條第1 項第1 款、第2 項
第3 款、第93條第1 項第1 款，判決如主文。
本案經檢察官唐先恆到庭執行職務。
中    華    民    國    99    年    7     月    21    日
                  刑事第二庭  審判長法  官  楊清益
                                    法  官  林靜雯
                                    法  官  魏宏安
以上正本證明與原本無異。
如不服本判決應於收受判決後10日內向本院提出上訴書狀，並應
應敘述具體理由。其未敘述上訴理由者，應於上訴期間屆滿後20
日內向本院補提理由書( 均須按他造當事人之人數附繕本) 「切
勿逕送上級法院」。告訴人或被害人如對本判決不服者，應具備
理由請求檢察官上訴，其上訴期間之計算係以檢察官收受判決正
本之日期為準。
                                    書記官  張玉楓
中    華    民    國    99    年    7     月    21    日

附錄本案論罪之法條全文：
中華民國刑法第225條第1項
對於男女利用其精神、身體障礙、心智缺陷或其他相類之情形，
不能或不知抗拒而為性交者，處3 年以上10年以下有期徒刑。

司法院資訊處製作；財團法人民間司法改革基金會備份。
